臺灣桃園地方法院民事裁定
111年度訴字第1413號
原      告  孫毓明  

訴訟代理人  蔡文玉律師
上列當事人與被告蔡至弘間請求返還投資款事件，本院裁定如下
：
    主  文
原告應於本裁定送達後七日內，補正符合一貫性之訴訟標的及原
因事實，逾期未補正，即駁回原告之訴。
原告應於收受本裁定後七日內，提出民事起訴狀繕本壹份到院。
    理  由
一、原告主張：原告曾於民國93年2月間委任被告投資世運航空
    貨運承攬有限公司（下稱世運公司），並依被告指示交付新
    臺幣（下同）60萬元予被告，詎被告取得上開款項後，竟未
    將原告登記為世運公司股東，亦不向原告報告世運公司經營
    狀況，迭經原告請求結算、返還投資款，被告均置之不理，
    有意圖不法侵吞原告款項及背信情形，爰依民法第549條第1
    項規定，以本件起訴狀繕本送達被告時為終止委任之意思表
    示，並依民法第541條第1項規定請求被告返還原告交付之60
    萬元等語。
二、原告之訴，依其所訴之事實，在法律上顯無理由者，法院得
    不經言詞辯論，逕以判決駁回之。但其情形可以補正者，審
    判長應定期間先命補正，民事訴訟法第249條第2項第2款定
    有明文。次按法院在特定原告起訴所表明之應受判決事項之
    聲明（訴之聲明），及訴訟標的法律關係後，應以其依民事
    訴訟法第266條第1 項第1 款規定所主張之「請求所依據之
    事實及理由」為據，審查其訴訟上之請求是否具備一貫性。
    即法院於行證據調查前，先暫認原告主張之事實係真實，輔
    以其主張之訴訟標的法律關係，依實體法予以法律要件評價
    ，倘其所主張之事實足以導出其權利主張，始具備事實主張
    之一貫性；繼而再依實體法予以法律效果評價，倘足以導出
    其訴之聲明，始具備權利主張之一貫性。而原告所提起之訴
    訟不具備一貫性，經法院闡明後仍未能補正，其主張即欠缺
    實體法之正當性，法院可不再進行實質審理，逕依民事訴訟
    法第249條第2 項規定，以其請求為無理由而予以判決駁回
    （最高法院108年度台上字第2246號判決意旨參照）。
三、另按民法第541條第1項規定：「受任人因處理委任事務，所
    收取之金錢、物品及孳息，應交付於委任人」，係指受任人
    因處理事務，事實上由第三人所受取之金錢、物品、孳息應
    交付於委任人而言（最高法院83年度台上字第64號判決意旨
    參照）。本件原告主張之訴訟標的為民法第541條第1項規定
    ，揆諸上開最高法院裁判意旨，該規定所指之金錢，係指被
    告因處理委任事務，事實上由「第三人」所受取之金錢，非
    指原告所請求由原告基於委任之原因所交付被告之金錢，本
    件縱暫認原告主張之事實係真實，仍不足以導出其權利主張
    ，不具備事實主張之一貫性，爰依民事訴訟法第249條第2項
    第2款規定，命原告於本裁定送達7日內補正符合一貫性之訴
    訟標的及原因事實，並添具繕本1紙以利本院送達對造，逾
    期未補正，即駁回原告之訴。
四、末按書狀及其附屬文件，除提出於法院者外，應按應受送達
    之他造人數，提出繕本或影本，民事訴訟法第119條第1項定
    有明文。原告固於111年7月18日提出民事起訴狀於本院，惟
    未添具繕本，爰依上開規定裁定原告應於收受本裁定後7日
    內，提出民事起訴狀狀繕本1份到院。
中　　華　　民　　國　　111 　年　　10　　月　　3 　　日
                  民事第二庭　　法　官　 許自瑋
正本係照原本作成。
本裁定不得抗告。
中　　華　　民　　國　　111 　年　　10　　月　　3 　　日
                                書記官   吳光彧